臺灣新北地方法院民事裁定　
111年度家暫字第87號
聲  請  人  林楷聖  


代  理  人  鄭凱鴻律師
            蘇夏曦律師
相  對  人  林來進  

上列當事人間因監護宣告事件，聲請人聲請暫時處分，本院裁定
如下：
    主    文
本院111年度監宣字第510號監護宣告事件撤回或裁定確定前，就
相對人之財產為以下暫時處分：相對人所有如附表所示之不動產
，禁止為移轉、設定負擔及其他一切處分行為。
聲請程序費用由相對人負擔。
    理    由
一、聲請意旨略以：聲請人林楷聖向本院聲請宣告相對人林來進
    為受監護宣告人，經本院以111年度監宣字第510號受理在案
    。惟相對人罹患精神病之情況下，近日曾尋找房仲出售其所
    有如附表所示之不動產，經該不動產所在之社區管理員通知
    並提供房仲名片，聲請人始知上情。該不動產為保障照顧相
    對人穩定生活之基礎，在本件聲請宣告裁判確定前，為避免
    相對人在罹患精神疾病之情況下，思慮不周出售如附表所示
    之不動產，致其財產受損，而有不能回復之損害，就此急迫
    情形而有暫時處分之必要等語。並聲明：本院111年度監宣
    字第510號監護宣告事件裁判確定或終結前，就相對人所有
    如附表所示之不動產，禁止為讓與、設定負擔及其他一切處
    分行為。
二、按法院就已受理之家事非訟事件，除法律別有規定外，於本
    案裁定確定前，認有必要時，得依聲請或依職權命為適當之
    暫時處分，但關係人得處分之事項，非依其聲請，不得為之
    。關係人為前項聲請時，應表明本案請求、應受暫時處分之
    事項及其事由，並就得處分之事項釋明暫時處分之事由。第
    一項暫時處分，得命令或禁止關係人為一定行為、定暫時狀
    態或為其他適當之處置，家事事件法第85條第1項、第2項、
    第3項定有明文。又法院受理監護宣告事件後，於為監護宣
    告或本案裁定確定前，得為下列之暫時處分：一、命關係人
    支付應受監護宣告人維持適當生活及醫療所需之各項必要費
    用。二、命關係人協助使受監護宣告人就醫所必要之一切行
    為。三、禁止關係人處分應受監護宣告人之財產。四、保存
    應受監護宣告人財產所必要之行為。五、其他法院認為適當
    之暫時性舉措。法院核發前項暫時處分，應審酌受監護宣告
    人之最佳利益。暫時處分，非有立即核發，不足以確保本案
    聲請之急迫情形者，不得核發。家事非訟事件暫時處分類型
    及方法辦法第16條、第4條分別定有明文。衡諸暫時處分之
    立法本旨，係為因應本案裁定確定前之緊急狀況，避免本案
    請求不能或延滯實現所生之危害，是確保本案聲請之急迫性
    及必要性即為暫時處分之事由，自應由聲請暫時處分之人，
    提出相當證據以釋明之。
三、經查：
　㈠聲請人林楷聖為相對人林來進之子，林楷聖以相對人林來進
    患有被迫害妄想症為由，聲請對相對人為監護宣告，現由本
    院以111年度監宣字第510號審理中等情，業經調閱上開監護
    宣告卷宗核閱無誤，是聲請人就本院已受理之上開家事非訟
    事件，聲請核發暫時處分，程序並無不合。
　㈡聲請人上開主張，業據提出相對人所有如附表所示不動產之
    建物及土地登記第二類謄本、戶籍謄本、親屬系統表、國立
    台灣大學醫學院附設醫院病歷摘要影本、房仲名片影本、林
    根欉說明書、中華電信股份有限公司通話明細表等件為證。
    本院審酌相對人目前身心狀況，是否有健全判斷能力以處分
    資產，或有效授權他人代為法律行為之能力，尚待本案監護
    宣告程序進行鑑定判斷，為保護相對人之權益，並避免後續
    聲請人對於相對人之財產處分另起爭執，另顧及相對人目前
    之財產，係為將來支付其本身照顧、醫療等費用所需，本院
    經綜合審酌，認目前確有先行核發如主文所示內容暫時處分
    之急迫性與必要性。是聲請人之聲請，為有理由，應予准許
    。
四、本件聲請為有理由，爰裁定如主文。 　
中　　華　　民　　國　　111 　年　　5 　　月　　13　　日
                   家事法庭     法  官　陳苑文
以上正本係照原本作成。
如不服本裁定應於送達後10日內向本院提出抗告狀，並應繳納抗
告裁判費新臺幣1千元。 
中　　華　　民　　國　　111 　年　　5 　　月　　13　　日
　　　　　　　　　　　　　　　　書記官　許怡雅
　　　　　　　　　　　　　　　　
附表：
編號 財產標示 權利範圍 1 新北市○○區○○段000地號土地 1分之1 2 新北市○○區○○段000○號建物（門牌號碼：新北市○○區○○○00巷00號） 1分之1